# 请教chenyiwei老师关于金融投资在新金融工具准则下如何入账

提问人：jojo的大头 时间：2020-02-13 11:06:39
如果企业是将款项借给其他公司收取利息，是不是放在其他应收款就可以了。如果企业向银行借款，放在长短期借款里，那如果是向小额贷公司借款，也是放在长短期借款里吗

回答人：chenyiwei
向小额贷公司借款，也是放在长短期借款里.

提问人：jojo的大头 时间：2020-02-13 11:06:39
老师，关于公司的投资项目是如何入账的呢。
比如说企业购买了保本的银行理财产品，过了封闭期后每日都可赎回。那么这个产品是放在交易性经融资产吗？按成本入账？

回答人：chenyiwei
如果理财产品合同是约定保本、固定收益的，且有明确的持有至到期的意图和财务能力，则可以作为以摊余成本计量的金融资产，列报为“其他流动资产”或者“债权投资”。
如果理财产品是保本、浮动收益，或者非保本浮动收益，则应作为以公允价值计量且其变动计入损益的金融资产，列报为交易性金融资产或者其他非流动金融资产。